【裁判字號】    97,訴,198
【裁判日期】    970407
【裁判案由】    違反毒品危害防制條例
【裁判全文】
臺灣新竹地方法院刑事判決               97年度訴字第198號
    公  訴  人  臺灣新竹地方法院檢察署檢察官
    被      告  甲○○
上列被告因違反毒品危害防制條例案件，經檢察官提起公訴（97
年度毒偵字第267號），本院依簡式審判程序判決如下：
    主  文
甲○○施用第一級毒品，累犯，處有期徒刑捌月。又施用第二級
毒品，累犯，處有期徒刑陸月。應執行有期徒刑壹年。
    事  實
一、甲○○前於民國94年間，因違反毒品危害防制條例案件，經
    臺灣桃園地方法院以94年度易字第919號判處有期徒刑4月、
    諭知易科罰金折算標準，嗣經臺灣高等法院於95年11月24日
    以94年度易字第1587號駁回上訴確定。又於95年間，因贓物
    案件，經本院於96年1月29日以95年度竹簡字第757號判處有
    期徒刑4月、諭知易科罰金折算標準確定。上開2案件，嗣經
    本院於96年5月31日以96年度聲字第541號裁定應執行有期徒
    刑7月確定，再經本院於96年7月16日以96年度聲減字第54號
    減刑並定其應執行有期徒刑3月又15日確定，迄於96年8月8
    日執行完畢。
二、甲○○前於90年間，因施用毒品案件，經本院以90年度毒聲
    字第1306號裁定送觀察、勒戒後，認有繼續施用毒品傾向，
    再經本院以90年度毒聲字第1535號裁定令入戒治處所施以強
    制戒治，嗣因停止戒治而出所、撤銷停止戒治而入所，迄於
    92年8月14日執行完畢而釋放。
三、甲○○仍不知悔改，復於上開強制戒治執行完畢後5年內，
    基於施用第一級毒品海洛因之犯意，於96年9月10日某時，
    在不詳地點，以注射針筒將海洛因注射入體內之方式，施用
    海洛因1次。另基於施用第二級毒品安非他命之犯意，於96
    年9月9日某時，在新竹市○○○路51巷7號2樓居所內，以將
    安非他命置於鋁箔紙上加熱吸食煙霧之方式，施用安非他命
    1次。嗣於96年9月11日下午3時許，在新竹市○○路83之21
    號前，因另涉竊盜案件為警查獲，並經同意採尿送驗結果，
    呈嗎啡、甲基安非他命、安非他命陽性反應。
四、案經新竹市警察局第三分局報請臺灣新竹地方法院檢察署檢
    察官偵查起訴。
    理  由
甲、程序部分：
    本件被告甲○○所犯施用毒品罪，係非死刑、無期徒刑、最
    輕本刑為3年以上有期徒刑之罪，被告於本院準備程序進行
    中，就被訴事實為有罪之陳述，經本院合議庭認合於刑事訴
    訟法第273條之1第1項之規定，裁定進行簡式審判程序，合
    先敘明。
乙、實體部分：
一、證據
（一）訊據被告甲○○對於事實三所載犯罪事實，於本院準備程
      序、審理中均供承不諱，而被告為警查獲所採集之尿液（
      代號：C171），經送台灣尖端先進生技醫藥股份有限公司
      檢驗結果，呈海洛因經人體代謝後之嗎啡陽性反應；安非
      他命、甲基安非他命陽性反應，此有真實姓名代號對照表
      、台灣尖端先進生技醫藥股份有限公司於96年9月21日出
      具之濫用藥物檢驗報告附卷可稽（見毒偵字第267號偵查
      卷第7、8頁）。是認被告上開自白內容應與事實相符，其
      施用第一級毒品海洛因、第二級毒品安非他命等犯行，均
      堪予認定。
（二）被告前於90年間，因施用毒品案件，經本院以90年度毒聲
      字第1306號裁定送觀察、勒戒後，認有繼續施用毒品傾向
      ，再經本院以90年度毒聲字第1535號裁定令入戒治處所施
      以強制戒治，嗣因停止戒治而出所、撤銷停止戒治而入所
      ，迄於92年8月14日執行完畢而釋放等情，有臺灣高等法
      院被告前案紀錄表、在監在押全國紀錄表在卷可按，被告
      於上開強制戒治執行完畢後5年內再犯本案施用第一級毒
      品、第二級毒品犯行，自應依法予以論科。
二、論罪科刑
（一）核被告所為，係犯毒品危害防制條例第10條第1項之施用
      第一級毒品罪、同條例第10條第2項之施用第二級毒品罪
      。其分別持有第一級毒品海洛因、第二級毒品安非他命之
      低度行為，各為其施用第一級毒品海洛因、第二級毒品安
      非他命之高度行為所吸收，皆不另論罪。
（二）被告所犯之施用第一級毒品罪、施用第二級毒品罪，犯意
      各別，行為互殊，且犯罪構成要件不同，應予分論併罰。
（三）被告有事實一所載之前案紀錄，並於96年8月8日執行完畢
      等情，有臺灣高等法院被告前案紀錄表、在監在押全國紀
      錄表在卷可按，被告前受有期徒刑之執行完畢後，其於5
      年以內故意再犯本件有期徒刑以上之2罪，皆為累犯，應
      依刑法第47條第1項之規定，均加重其刑。
（四）爰審酌被告無視法令之禁止，前已因施用毒品案件，經裁
      定送觀察勒戒、強制戒治後，竟再度施用足以導致精神障
      礙及生命危險之成癮性毒品，顯無悔改之意，兼以施用毒
      品所生危害以自戕健康為主，及其犯後坦承犯行等一切情
      狀，量處如主文所示之刑，並定其應執行之刑。
三、據上論斷，應依刑事訴訟法第273條之1第1項、第299條第1
    項前段，毒品危害防制條例第10條第1項、第2項，刑法第11
    條前段、第47條第1項、第51條第5款，判決如主文。
本案經檢察官張凱絜到庭執行職務。
中    華    民    國    97    年    4     月    7     日
                          刑事第三庭法    官    黃美文
以上正本證明與原本無異。
如不服本判決應於收受本判決後10日內向本院提出上訴書狀，其
未敘述上訴理由者，並得於提起上訴後10日內向本院補提理由書
狀 (均須按他造當事人之人數附繕本)「切勿逕送上級法院」。
中    華    民    國    97    年    4     月    7     日
                                    書 記 官    陳怡芳
附錄本案論罪科刑法條全文：
毒品危害防制條例第10條
施用第一級毒品者，處 6 月以上 5 年以下有期徒刑。
施用第二級毒品者，處 3 年以下有期徒刑。


司法院資訊處製作；財團法人民間司法改革基金會備份。
